臺灣板橋地方法院刑事判決　　　　　　　　　　　　九十一年度易字第二二三二號
　　公　訴　人　臺灣板橋地方法院檢察署檢察官
　　被　　　告　甲○○　男　三.
右列被告因家庭暴力之傷害等案件，經檢察官提起公訴（九十年度偵字第一七三八五
、一九八四六號），本院判決如左：
    主  文
甲○○傷害人之身體，處拘役伍拾日，如易科罰金，以參佰元折算壹日。又以加害生
命之事，恐嚇他人致生危害於安全，處拘役伍拾日，如易科罰金，以參佰元折算壹日
。應執行拘役玖拾日，如易科罰金，以參佰元折算壹日。
    事  實
一、甲○○與乙○○原係夫妻關係，於民國八十九年十一月十日離婚，二人間具有家
    庭暴力防治法第三條第一款所定之家庭成員關係，甲○○對離婚協議中不動產所
    有權歸屬約定心生不滿，而於九十年八月十四日十五時三十分許，乙○○前往臺
    北縣鶯歌鎮○○○街十二之一號五樓處要求其搬離上址時，與之發生爭吵，竟基
    於傷害及恐嚇之犯意，出手毆打乙○○臉頰並勒住其脖子，致乙○○受有頸部挫
    傷、左右手前臂挫傷等傷害。並向乙○○揚言稱：「要讓你為今日要我搬出付出
    代價」、「讓你死」、「讓你為你家人收屍」等語，致乙○○心生畏懼, 足生危
    害其安全。
二、案經乙○○訴請臺北縣政府警察局三峽分局報請臺灣板橋地方法院檢察署檢察官
    偵查起訴。
    理  由
一、訊之被告甲○○矢口否認有何傷害、恐嚇犯行，辯稱：伊沒有出言恐嚇告訴人乙
    ○○，也沒有要告訴人去死，因為告訴人趕小孩，伊是說天底下沒有這樣的父母
    ，倒不如去死；告訴人之傷，係因告訴人先出手打伊，伊抓住告訴人予以制止所
    致云云。經查，右揭傷害、恐嚇事實，業據告訴人於警詢、偵查及本院審理中指
    訴歷歷，參以被告於警詢時陳稱：有將告訴人壓倒在床等情，於偵查中復坦認：
    「我有打她一巴掌」等語；又觀之告訴人所受傷部位為頸部、及左右手前臂挫傷
    ，有診斷證明書一紙可稽，若被告係為制止告訴人出手攻擊，僅需抓住告訴人之
    手，何以告訴人頸部亦有挫傷？再參以被告於警詢時供稱：「我們因而發生爭吵
    ，她並出手丟我所整理物品，我才會出手將她抱著，不要再讓她丟我，後來我把
    她壓到床後，她沒有再掙動後，我才放手」等語，則倘若僅有被告所描述之情節
    ，告訴人既遭被告抱住，何需將告訴人壓到床上？又何以會使告訴人頸部受有挫
    傷？再佐以告訴人於警詢時指訴有遭被告勒住脖子，要讓伊死等情，係與診斷證
    明書所載診斷傷勢相吻合，足認告訴人指訴被告傷害之事實堪信為實。次查，雖
    被告僅坦稱其有於九十年八月十四日當時，因告訴人要趕其搬家，要告訴人倒不
    如去死等情，然參諸被告於偵審中多次陳述其對於告訴人行徑之不滿，又佐以其
    與告訴人在通話時相互指責漫罵，為被告所自承，並有告訴人提出之通話譯文存
    卷足稽，且當時確有出手毆打告訴人，而告訴人於事發之後立刻打電話向友人求
    助報警，足徵告訴人當時確處於畏懼情狀，堪信告訴人並非空言指摘。綜上各節
    ，足認被告所辯顯係避重就輕之詞，不足採信。事證已甚明確，被告犯行堪以認
    定。
二、核被告所為，係犯刑法第二百七十七條第一項之傷害罪、第三百零五條以加害生
    命之事恐嚇罪。公訴人另以：被告有於八十九年十一月十日與告訴人乙○○離婚
    後，每於乙○○要求搬遷時，多次基於恐嚇之犯意，以電話或在臺北縣鶯歌鎮○
    ○○街十二之一號五樓處，揚言稱：「如趕我及小孩出鶯歌住處，要讓乙○○家
    人死的很難看」等語，致乙○○心生畏懼，因認被告係涉有連續恐嚇危害安全犯
    嫌。惟按犯罪事實應依證據認定之，無證據不得推定其犯罪事實；又事實之認定
    ，應憑證據，如未能發現相當之證據，或證據不足以證明，自不能以推測或擬制
    之方法，為裁判之基礎（最高法院四十年台上字第八六號判例意旨、六十九年台
    上字第一五三一號判例意旨參照）。本件公訴人認被告尚涉有多次恐嚇罪嫌，無
    非係以告訴人之指訴，及告訴人提出之電話錄音譯文及通話明細清單三份資為佐
    證，惟查，(一)、經詳觀告訴人提出存卷之電話錄音譯文全文，雖有被告與告訴人
    爭吵相互指責之對話，然並無有關被告出言恐嚇之語句情節，又告訴人另於本院
    審理時所提出之錄音帶二捲，亦僅指稱係用以佐證被告電話鬧至其親友，亦無有
    關被告以將來加害生命、身體、自由、名譽、財產之事之通話內容，此即與刑法
    第三百零五條恐嚇危害安全罪之構成要件不符；(二)、另依告訴人提出之三份通話
    明細清單，僅足佐證被告曾打電話至告訴人親友之事實，而依上開存卷三份通話
    明細表所紀錄之通話秒數均只有一秒，則衡諸常理被告在短短一秒的時間內，應
    無從出言恐嚇與之通話之對方；參以證人即告訴人之母丙○○○於本院訊問時證
    述：伊並未聽到被告於電話中恐嚇告訴人之事乙節。是以上開證據實無從直接證
    明被告有何恐嚇之犯行。況公訴人僅泛指被告有多次以電話恐嚇告訴人犯行，惟
    未具體指摘被告究係於何時間所為？亦未有證據足資證明被告於離婚後有多次「
    以電話」方式加以恐嚇告訴人之具體內容各為何？尚無從僅以被告與告訴人間互
    動模式，遽以推測擬制被告在電話中有出言恐嚇之內容，此外，復查無其他積極
    證據足資證明被告有右述犯行，揆諸首開說明，犯罪尚屬不能證明，原應為無罪
    之諭知，惟公訴意旨認此部分與前開有罪部分，有裁判上一罪之連續關係，爰不
    另為無罪之諭知，併此敘明。爰審酌被告品行、犯罪之動機、目的、手段、對告
    訴人身體、心理所生危害程度、犯後否認犯行之態度等一切情狀，各量處如主文
    所示之刑，並均諭知易科罰金折算標準，及定其應執行之刑，以資懲儆。
據上論斷，應依刑事訴訟法第二百九十九條第一項前段，刑法第二百七十七條第一項
、第三百零五條、第四十一條第一項前段、第五十一條第六款，罰金罰鍰提高標準條
例第一條前段、第二條，判決如主文。
本案經檢察官張瑞娟到庭執行職務。
中      華      民      國      九十一    年    十二    月    二十四    日
                            臺灣板橋地方法院刑事第六庭
                                      法  官  林淑婷
右正本證明與原本無異
如不服本判決應於送達後十日內向本院提出上訴狀  廖貞音
                                      書記官
中      華      民      國      九十一    年    十二    月    二十四    日
附錄本案論罪科刑法條全文：
刑法第二百七十七條第一項：傷害人之身體或健康者，處三年以下有期徒刑、拘役或
                          一千元以下罰金。
刑法第三百零五條：以加害生命、身體、自由、名譽、財產之事，恐嚇他人致生危害
                  於安全者，處二年以下有期徒刑、拘役或三百元以下罰金。
